臺灣高等法院刑事判決　　　　　　　 100年度上易字第1004號
上　訴　人
即　被　告　邱羚艷
上列上訴人因傷害等案件，不服臺灣桃園地方法院99年度易字第
1114號，中華民國100 年1 月31日第一審判決（起訴案號：臺灣
桃園地方法院檢察署99年度偵字第11643 號），提起上訴，本院
判決如下：
    主  文
原判決關於邱羚艷共同公然侮辱人部分暨定執行刑撤銷。
邱羚艷被訴共同公然侮辱部分無罪。
其餘上訴駁回。
    事  實
一、緣邱羚艷因與其鄰居何偲瑜、何至軍為寵物問題發生糾紛，
    而於民國99年1 月19日晚間9 時51分許，與其母李林妹、其
    友人李長志一同至何偲瑜、何至軍位於桃園縣大溪鎮○○○
    街161 號之住處，欲找何偲瑜、何至軍理論，惟其等至何偲
    瑜、何至軍前開住處按門鈴後，無人回應。俟於同日晚間10
    時許，恰遇何偲瑜、何至軍駕車返抵家門，邱羚艷等人見狀
    ，旋即上前與之理論，而於同日晚間10時2 分許，邱羚艷竟
    基於傷害之犯意，以手掌摑何偲瑜之左臉部，並徒手掐何偲
    瑜之頸部，致何偲瑜受有頸部擦傷之傷害。嗣經警到場處理
    ，而悉上情。
二、案經何偲瑜訴由桃園縣政府警察局大溪分局報請臺灣桃園地
    方法院檢察署檢察官偵查起訴。
    理  由
甲、有罪部分：
壹、證據能力方面：
    按被告以外之人於審判外之陳述，雖不符刑事訴訟法第159
    條之1 至第159 條之4 之規定，而經當事人於審判程序同意
    作為證據，法院審酌該言詞陳述或書面陳述作成時之情況，
    認為適當者，亦得為證據；當事人、代理人或辯護人於法院
    調查證據時，知有刑事訴訟法第159 條第1 項不得為證據之
    情形，而未於言詞辯論終結前聲明異議者，視為有前項之同
    意，刑事訴訟法第159條之5第1項、第2項分別定有明文。立
    法意旨在於傳聞證據未經當事人之反對詰問予以核實，原則
    上先予排除。惟若當事人已放棄反對詰問權，於審判程序中
    表明同意該等傳聞證據可作為證據；或於言詞辯論終結前未
    聲明異議，基於尊重當事人對傳聞證據之處分權，及證據資
    料愈豐富，愈有助於真實發見之理念，且強化言詞辯論主義
    ，使訴訟程序得以順暢進行，上開傳聞證據亦均具有證據能
    力。經查，本件以下所引用之被告以外之人於審判外之供述
    或非供述證據，因檢察官、被告邱羚艷已於本院準備程序就
    證據能力均表示沒意見（見本院卷第49頁-50 頁正面），且
    迄至言詞辯論終結前均未聲明異議，而本院審酌上開供述或
    非供述等證據資料製作時之情況，無不當取供及證明力明顯
    過低之瑕疵，認以之作為證據應屬適當，揆諸前開規定，本
    院認前揭證據資料有證據能力，合先敘明。
貳、實體方面：
一、訊據被告邱羚艷矢口否認有何傷害犯行，辯稱：案發當時伊
    沒有用手掐告訴人何偲瑜的脖子，也沒有對告訴人何偲瑜之
    左臉部做掌摑的動作，伊只有因重心不穩，不小心拉到告訴
    人何偲瑜之衣領，而因為監視器角度的問題，看起來像伊掐
    告訴人何偲瑜的脖子，但由伊母親李林妹所拍攝的案發過程
    光碟可見當時告訴人何偲瑜自己是說伊拉她的衣服，並沒有
    說伊掐她的脖子云云。經查：
（一）上揭事實業據證人即告訴人何偲瑜於警詢時證稱：案發當
      時，被告邱羚艷趁伊不注意時出手打伊的左臉，並多次動
      手抓伊衣袖，掐伊脖子，造成伊頸部多處擦傷等語（見偵
      查卷第19頁），復於檢察官訊問時結證稱：案發當時被告
      邱羚艷打伊一巴掌，並且數度掐住伊脖子等語（見偵查卷
      第37頁），而證人何至軍於警詢時亦證稱：案發當時，被
      告邱羚艷趁伊姊姊（告訴人何偲瑜）不注意時出手打伊姊
      姊左臉，並多次動手抓伊姊姊衣袖，掐伊姊姊脖子，造成
      伊姊姊頸部多處擦傷等語（見偵查卷第22頁），並於檢察
      官訊問時結證稱：被告邱羚艷打伊姐何偲瑜，打一巴掌隨
      後多次掐伊姊姊脖子等語（見偵查卷第38頁），觀諸證人
      何偲瑜、何至軍前揭證詞，就案發當時被告以手掌摑告訴
      人何偲瑜之左臉部，並徒手掐告訴人何偲瑜之頸部之情節
      ，互核相符，且經原審當庭播放告訴人何偲瑜、何至軍所
      提出上址住處99年1 月19日之監視錄影光碟，勘驗結果：
      「被告邱羚艷於光碟時間晚間10時02分04秒有以手掌摑告
      訴人何偲瑜臉頰之動作，並有接續以手掐住告訴人何偲瑜
      脖子、衣領之動作」等情，有原審100 年1 月7 日勘驗筆
      錄在卷可稽（見原審卷第28頁），而證人即到場處理之警
      員陳冠豪、陳鴻霖亦均於原審審理時就上開告訴人提出之
      監視錄影光碟所顯示之畫面，就是案發當日其等到場處理
      被告、告訴人間糾紛之情形一節結證在卷（見原審卷第29
      頁正面、第31頁正面）。此外，復有告訴人何偲瑜之財團
      法人恩主公醫院99年1 月19日乙種診斷證明書、告訴人何
      偲瑜頸部受傷照片各1 份在卷足憑（見偵查卷第43、52頁
      ），益徵告訴人何偲瑜上開指述，應屬非虛，可以信實。
（二）被告固以前揭情詞置辯，並提出錄影光碟1 片為佐證，惟
      經本院當庭勘驗被告所提出之案發過程錄影光碟，勘驗結
      果：畫面內容顯示有兩方發生口角爭執，告訴人何偲瑜、
      何至軍出現在畫面中，有一位身穿警察衣服的男子及另一
      名中年女子、老婦人出現在畫面中。在雙方對話過程中告
      訴人何偲瑜有說你剛才拉我的脖子，並用手扶住脖子、胸
      口間的位置，被告邱羚艷出言問我有沒有打你，你有沒有
      流血。何偲瑜有回答，但是回答的內容、聲音過小，無法
      辨認其回答的內容等節，有本院100 年5 月31日勘驗筆錄
      在卷可佐，核與被告所辯上情未合，且參酌證人陳鴻霖於
      檢察官訊問時亦結證稱：當天伊到現場的狀況是他們僵持
      在那邊，何偲瑜跟伊說邱羚艷打她等語（見偵查卷第59頁
      正面）明確，是認被告前開所為之辯解，尚無從憑採，
（三）至證人即被告之母李林妹雖於本院審理時到庭結證稱：99
      年1 月19日晚上伊全程在現場，當時伊沒有看到被告打何
      偲瑜巴掌或是掐她脖子。被告後來只有拉到何偲瑜的衣服
      ，根本就沒有打她巴掌，掐她脖子等語（見本院卷第84頁
      ），然佐以證人李林妹為被告之母，則證人李林妹事後為
      迴護被告而為避重就輕之詞，已難謂與常情有違，況證人
      李林妹前揭證詞尚與上開各項事證有間，實難遽採，更不
      得以之即逕為被告有利之認定。
（四）綜上所述，本件事證明確，被告上揭傷害犯行，足可認定
      ，自應依法論科。
二、核被告邱羚艷上開所為，係犯刑法第277 條第1 項之傷害罪
    。
三、原審經詳細調查及審理後，基於以上相同之認定，引用刑法
    第277 條第1 項、第41條第1 項前段，刑法施行法第1 條之
    1 第1 項、第2 項前段等規定為依據，並審酌被告傷害被害
    人何偲瑜，考量被害人何偲瑜所受頸部擦傷之傷勢，被告飾
    詞否認犯行之犯後態度，另斟酌其迄今未賠償被害人何偲瑜
    之損害，暨斟酌其素行、智識程度、生活狀況等一切情狀，
    就傷害部分量處被告拘役20日，並諭知如易科罰金，新臺幣
    1 千元折算1 日。經核原審上開認事用法，均無違誤，量刑
    亦稱允恰。被告猶執前詞提起上訴，否認犯罪，為無理由，
    應予駁回。
乙、無罪部分：
一、公訴意旨略以：李長志（所涉公然侮辱部分，業經原審判處
    拘役20日確定）因被告邱羚艷與告訴人何偲瑜、何至軍姊弟
    前有家犬傷人糾紛，遂與被告邱羚艷於99年1 月19日晚間9
    時54分許，一同前往桃園縣大溪鎮○○○街161 號何偲瑜、
    何至軍住處門口，經向何偲瑜、何至軍之母黃美珠表示欲與
    何偲瑜、何至軍商討家犬傷人之醫藥賠償相關事項未果後，
    竟與被告邱羚艷共同基於公然侮辱之犯意，在上開不特定人
    得共見共聞之處所以「幹你老師」、「他媽的，你欺負人啊
    」、「你們都不出來，沒關係啊，幹你娘」、「你們都不出
    來沒關係啊！幹你娘雞歪看你會不會出來，怎樣？我不怕！
    」等語辱罵何偲瑜及何至軍，適同日晚間10時許何偲瑜、何
    至軍自外返抵家門時，雙方旋即發生爭執，嗣被告邱羚艷、
    李長志又接續前開公然侮辱之犯意，續以「你是三小」、「
    你兇三小」、「幹你老啊」、「幹你娘」、「幹你老啊，你
    要怎樣」、「他媽的你欺負人」、「幹你娘你一定會被幹」
    、「靠什麼么」等語辱罵何偲瑜、何至軍。因認被告涉與李
    長志共同犯刑法第309 條第1 項之公然侮辱罪嫌等語。
二、按犯罪事實應依證據認定之，無證據不得認定犯罪事實；不
    能證明被告犯罪或其行為不罰者應諭知無罪之判決。刑事訴
    訟法第154 條第2 項及第301 條第1 項分別定有明文。因告
    訴人之告訴，係以使被告受刑事訴追為目的，是其陳述是否
    與事實相符，自應調查其他證據以資審認。倘被害人之陳述
    無瑕疵，且就其他方面調查亦與事實相符，即足採為科刑之
    基礎。反之，其陳述尚有瑕疵，在未究明前，則不得採為論
    罪科刑之根據，否則難認為適法。最高法院52年臺上字第13
    00號及61年臺上字第3099號分別著有判例。再者，認定不利
    於被告之事實，應依積極證據，倘積極證據不足為不利於被
    告事實之認定時，即應為有利於被告之認定，自不必有何有
    利之證據。事實之認定應憑證據，如未能發現相當證據，或
    證據不足以證明，即不能以推測或擬制之方法，以為裁判基
    礎。而認定犯罪事實所憑之證據，包括直接證據與間接證據
    。無論直接或間接證據，其為訴訟上之證明，須於通常一般
    之人均不致有所懷疑，可得確信其為真實之程度者，始可據
    為有罪之認定。最高法院30年上字第816 號、40年臺上字第
    86號及76年臺上字第4986號分別著有判例。又按刑事訴訟法
    第161 條已於91年2 月8 日修正公布，其第1 項規定：檢察
    官就被告犯罪事實，應負舉證責任，並指出證明之方法。因
    此，檢察官對於起訴之犯罪事實，應負提出證據及說服之實
    質舉證責任。倘其所提出之證據，不足為被告有罪之積極證
    明，或其指出證明之方法，無從說服法院以形成被告有罪之
    心證，基於無罪推定之原則，自應為被告無罪判決之諭知（
    最高法院92年臺上字第128 號判例意旨參照）。
三、公訴人認被告邱羚艷涉有上開共同公然侮辱犯行，無非係以
    被告邱羚艷之供述；原同案被告李長志之供述；證人即告訴
    人何偲瑜、何至軍之證述；證人即到場處理之員警陳冠豪、
    陳鴻霖之證述；監視器錄影光碟暨翻拍照片、臺灣桃園地方
    法院檢察署檢察事務官99年7 月6 日（起訴書誤植為99年1
    月19日）及99年8 月20日勘驗筆錄等為其主要論據。訊據被
    告堅決否認有何共同公然侮辱犯行，辯稱：伊並沒有對告訴
    人何偲瑜、何至軍說任何三字經或不雅的話，至李長志辱罵
    告訴人等部分，李長志已經認罪承認錯誤，而伊當天僅與李
    長志一起去告訴人家門口，並無公然侮辱的犯意聯絡等語。
四、經查：
（一）原同案被告李長志固於檢察官訊問時供承於案發當時在對
      話中有講不雅話一節，並於原審審理時就其於附表所示之
      時間，接續以附表編號1 至10所示之言語公然辱罵告訴人
      何偲瑜、何至軍之事實坦白承認（見原審卷第33頁正面）
      ，且經原審當庭播放勘驗告訴人何偲瑜、何至軍所提出上
      址住處99年1 月19日之監視錄影光碟，有上開原審100 年
      1 月7 日勘驗筆錄在卷足佐（見原審卷第28頁），而依該
      勘驗結果，其中顯示李長志確於附表所示之時間，接續出
      言以附表編號1 至10所示之辱罵言語公然侮辱告訴人何偲
      瑜、何至軍，惟觀以上開勘驗結果，其中內容並無被告邱
      羚艷出言辱罵告訴人何偲瑜、何至軍之情。
（二）證人即告訴人何偲瑜固於警詢時證稱：在99年1 月19日晚
      間9 時54分許，邱羚艷夥同一名男子（即被告李長志）到
      伊家按門鈴，要伊等出來，說她已經報警，並且在伊家門
      外不斷叫囂，並說「你們都不出來沒關係啊，幹你娘機歪
      ，看你會不會出來，怎樣？我不怕」。講完就躲在伊家監
      視器照不到的地方等伊等出來。後來晚間10時許，伊與伊
      弟弟何至軍開車返家，邱羚艷就擋在伊住家外不讓伊等將
      車子入車庫，伊等一下車，她就說伊等都不處理狗的事，
      過程中邱羚艷與她隨行的男子在伊住家外公開場合不斷口
      出惡言並說「幹你楋咧」、「幹你娘你一定會被幹」、「
      幹你老師」、「幹你姥咧」等不堪言語等語（見偵查卷第
      19頁），復於偵訊時結證：99年1 月19日晚間9 時51分左
      右，邱羚艷唆使李長志到伊家門口，二人對伊以「幹你老
      師」、「幹你老」、「幹你娘」、「你媽的你欺負人」、
      「你們不出來沒關係，幹你娘雞歪」等不堪言語侮辱等語
      （見偵查卷第37頁）。又證人即告訴人何至軍亦於警詢時
      證稱：在99年1 月19日晚間9 時54分許，邱羚艷夥同一名
      男子（即被告李長志）來伊住家按門鈴，要伊等出來，說
      她已經報警，並且在伊住家外不斷叫囂，並說「你們都不
      出來沒關係啊，幹你娘機歪，看你會不會出來，怎樣？我
      不怕」。講完就躲在伊家監視器照不到的地方等伊等出來
      。後來晚間10時許，伊駕車載伊姊姊何偲瑜返家，邱羚艷
      就故意擋在伊住家外不讓伊等將車子入車庫，伊等一下車
      ，她就說伊等都不處理狗的事，過程中邱羚艷與她隨行的
      男子在伊住家外公開場合不斷口出惡言並說「幹你楋咧」
      、「幹你娘你一定會被幹」、「幹你老師」、「幹你姥咧
      」等不堪言語等語（見偵查卷第22頁），再於偵訊時結稱
      ：99年1 月19日晚間邱羚艷、李長志在伊家門口叫囂，之
      後伊回家，車就停在門口，邱羚艷、李長志不讓伊等進去
      ，後來邱羚艷與伊姊姊發生口角爭執，邱羚艷和李長志口
      出穢言等語（見偵查卷第37-38 頁）；惟觀以證人即告訴
      人何偲瑜、何至軍前揭指述內容，可知其等於99年1 月19
      日案發當日係於晚間10時許，始一同返回上址住處，堪認
      前揭指述關於其等返家前之情節，應非其等所親自見聞，
      要不得據以即作為不利被告認定之依憑，另其等所為關於
      返家後被告、李長志2 人不斷口出惡言之過程，其中既均
      未能明確指出被告於當時究係以何言語公然侮辱，自當以
      前開原審100 年1 月7 日勘驗筆錄所載之內容為準，執此
      ，尚無法僅以告訴人何偲瑜、何至軍前揭指述即認定被告
      於99年1 月19日有公然出言侮辱告訴人等之犯行。
（三）再者，證人即到場處理之員警陳冠豪係於檢察官訊問時結
      證稱：（你在現場有沒有聽到邱羚艷跟李長志說什麼話？
      ）有，那個男的李長志他有罵，罵什麼我忘記了；（「提
      示補充告訴理由狀」第二、三點，告訴人稱對方有罵他們
      這些話，你有沒有聽到？）有一些有，我有印象是烙兄弟
      、靠什麼么，李長志說要拼輸贏，安怎你不爽喔，你兇小
      三這個，其他我沒有印象等語（見偵查卷第58 -59頁），
      並於原審審理時證稱：（你在偵查中證述有印象有辱罵烙
      兄弟、靠什麼么，是否屬實？）屬實，這是李長志說的等
      語（見原審卷第29頁反面、第30頁正面）。另證人即到場
      處理之員警陳鴻霖於檢察官訊問時則結證稱：（「提示補
      充告訴理由狀」第二、三點，告訴人稱對方有罵他們這些
      話，你有沒有聽到？）是有一個男的對何偲瑜罵她，至於
      罵什麼我不清楚，上面寫的我沒有印象，但我知道他有罵
      她等語（見偵查卷第59頁），而依據證人陳冠豪、陳鴻霖
      前揭證詞，亦僅能證明案發當時李長志有出言辱罵告訴人
      一情，要難以之認定被告就李長志之上開犯行有何犯意聯
      絡、行為分擔。
（四）至卷附之翻拍照片、臺灣桃園地方法院檢察署檢察事務官
      99年7 月6 日及99年8 月20日勘驗筆錄（見偵查卷第110-
      138 頁），其中卷附之翻拍照片係顯示99年1 月19日晚上
      9 時51分58秒起至同日晚上10時07分52秒之案發現場情形
      ，而尚無從由翻拍照片得知在場人之對話內容，另臺灣桃
      園地方法院檢察署檢察事務官99年8 月20日勘驗筆錄，乃
      為就告訴人所設監視器錄影畫面光碟進行勘驗，分別對99
      年1 月19日、99年5 月15日，是否有恐嚇、妨害自由情事
      所為之勘驗情形，核與本件公然侮辱犯行無涉，即均無足
      以之認定被告有上開公然侮辱犯行。又卷附之臺灣桃園地
      方法院檢察署檢察事務官99年7 月6 日勘驗筆錄，其勘驗
      之標的即告訴人所提之光碟片2 片，既經原審當庭播放並
      詳予製作勘驗筆錄，則其勘驗結果自應以原審勘驗筆錄所
      載為準，而上開原審勘驗結果僅足證案發當日李長志確於
      附表所示之時間，接續出言以附表編號1 至10所示之辱罵
      言語公然侮辱告訴人何偲瑜、何至軍一情，尚無法據之推
      論證明被告有上開共同公然侮辱行為。
（五）末按，刑法上之共同正犯，固係行為人相互利用其他正犯
      之犯罪行為，以達自己犯罪之目的，共同正犯間，非僅就
      自己實行之行為負其責任，對其他共同正犯所實行之行為
      ，在犯意聯絡範圍內，亦應同負其責任。惟證人即原同案
      被告李長志於警詢時證稱：99年1 月19日當天晚上伊人在
      伊乾媽李林妹（即被告邱羚艷之母）家聊天，聊到隔壁鄰
      居的事情，伊等要離開，就去拜訪鄰居，把事情作個圓滿
      的結束，結果他問伊是誰，伊說是隔壁鄰居要處理咬傷人
      的事情等語（見偵查卷第6 頁），而證人李林妹於本院審
      理時亦就案發當日李長志陪同伊與被告一同前往告訴人上
      址住處是為了狗的事情一情結證在卷（見本院卷第86頁）
      ，復佐以告訴人2 人前揭指述情節，可知案發當時被告有
      質問伊等都不處理狗的事，是認李長志與被告於案發當日
      一同前往告訴人上址住處確係為了處理寵物問題所發生糾
      紛，並因而與告訴人等發生爭執。而觀諸前揭李長志於附
      表所示之時間，所接續出言公然侮辱告訴人何偲瑜、何至
      軍之如附表編號1 至10所示之辱罵言語，其中內容均係不
      雅之三字經，堪認李長志為前揭辱罵言詞應係因當場對告
      訴人等之回應態度心生不滿情緒所致，是自難謂被告得就
      李長志上開行為於事前與李長志達成犯意聯絡，亦尚不得
      僅因李長志接續以附表編號1 至10所示之言語辱罵告訴人
      何偲瑜、何至軍，而均未見被告有何勸阻、制止之情，遽
      認被告與李長志當係基於公然侮辱之犯意聯絡，推由李長
      志向告訴人何偲瑜、何至軍以附表編號1 至10所示之言語
      公然侮辱之，而被告與李長志就李長志所涉公然侮辱犯行
      ，應論以共同正犯。至被告固於原審審理時供述：99年1
      月19日伊會找李長志一同至告訴人何偲瑜、何至軍上開住
      處與告訴人何偲瑜、何至軍理論，是因為前一天告訴人罵
      伊，說伊家裡沒男人只有女人，所以伊才找被告李長志一
      起過去等語（見原審卷第33頁），惟此係關於案發當日被
      告為何會找李長志一同前往之原因，而被告既無從預知當
      日前往告訴人上址住處後將會發生如何之狀況，則被告上
      開供述仍不足執之作為認定被告與李長志間就李長志上開
      公然侮辱行為具有犯意聯絡之依據。另證人陳冠豪雖於原
      審審理時證稱：伊確定被告邱羚艷有罵告訴人，但是具體
      內容伊忘記了，被告邱羚艷的情緒很激動等語（見原審卷
      第29頁背面），然證人陳冠豪既不能確認被告於案發當時
      究係以何言語辱罵告訴人，則自難憑以為被告不利之認定
      ，更無法據證人陳冠豪上開證詞而推論被告與李長志間係
      基於公然侮辱之犯意聯絡。
五、綜上所述，公訴人前揭所指被告涉有共同公然侮辱之罪嫌，
    所舉之事證，尚有可疑之處。本院依憑卷附證據，尚無從得
    出毫無合理懷疑之有罪確信，此外，復查無其他積極證據足
    以證明被告犯罪，揆諸前開說明，本於罪疑惟輕原則，自應
    為被告有利之認定。原審不察，遽就共同公然侮辱部分為被
    告有罪之判決，尚有未洽，被告上訴意旨，執以指摘原判決
    不當，非無理由，原判決既有上開可議而無可維持，自應由
    本院將原判決關於被告共同公然侮辱部分暨定執行刑撤銷，
    另為被告無罪之判決。
據上論斷，應依刑事訴訟法第368條 、第369 條第1 項前段、第
364 條、第301條第1 項，判決如主文。
本案經檢察官呂光華到庭執行職務。
中    華    民    國   100    年    8     月    18    日
            刑事第十二庭  審判長法  官  蔡永昌
                                法  官  蔡新毅
                                法  官  王美玲
以上正本證明與原本無異。
不得上訴。
                                書記官  蔡儒萍
中    華    民    國   100    年    8     月    18    日
附錄：本案論罪科刑法條全文
中華民國刑法第277條
（普通傷害罪）
傷害人之身體或健康者，處3年以下有期徒刑、拘役或1千元以下
罰金。
犯前項之罪因而致人於死者，處無期徒刑或7 年以上有期徒刑；
致重傷者，處3 年以上10年以下有期徒刑。
附表：
┌──┬──────────────┬─────────┐
│編號│         時   間            │   辱罵之言語     │
├──┼──────────────┼─────────┤
│ 1  │99年1 月19日晚間9 時52分7 秒│幹你姥咧（臺語）  │
├──┼──────────────┼─────────┤
│ 2  │99年1 月19日晚間9 時53分14秒│他媽的            │
├──┼──────────────┼─────────┤
│ 3  │99年1 月19日晚間9 時53分38秒│他媽的            │
├──┼──────────────┼─────────┤
│ 4  │99年1 月19日晚間9 時54分26秒│幹你娘雞掰（臺語）│
├──┼──────────────┼─────────┤
│ 5  │99年1 月19日晚間10時2 分25秒│幹（臺語）        │
├──┼──────────────┼─────────┤
│ 6  │99年1 月19日晚間10時2 分46秒│幹你姥（臺語）    │
├──┼──────────────┼─────────┤
│ 7  │99年1 月19日晚間10時3 分19秒│幹你姥（臺語）    │
├──┼──────────────┼─────────┤
│ 8  │99年1 月19日晚間10時5 分22秒│幹你姥（臺語）    │
├──┼──────────────┼─────────┤
│ 9  │99年1 月19日晚間10時5 分34秒│幹你娘（臺語）    │
├──┼──────────────┼─────────┤
│ 10 │99年1 月19日晚間10時6 分27秒│幹你姥（臺語）    │
└──┴──────────────┴─────────┘